【裁判字號】    99,易,1462
【裁判日期】    990524
【裁判案由】    詐欺
【裁判全文】
臺灣板橋地方法院刑事判決              99年度易字第1462號
聲  請  人  臺灣板橋地方法院檢察署檢察官
被      告  乙○○原名張哲苰.
上列被告因詐欺案件，經檢察官聲請簡易判決處刑（98年度偵字
第468 號），本院認不宜以簡易判決處刑，改依通常程序審理，
判決如下：
    主  文
本件公訴不受理。
    理  由
一、聲請簡易判決處刑意旨略以：被告乙○○明知目前國內社會
    上層出不窮之不法份子為掩飾渠等犯行，避免執法人員之追
    緝及處罰，經常利用他人之行動電話、金融帳戶、提款卡及
    密碼詐取財物，以確保犯罪所得之不法利益並掩人耳目，在
    客觀可以預見取得他人行動電話使用之行為，常與財產犯罪
    有密切關連，竟基於幫助詐欺之故意，於民國97年8 月間之
    某日，在臺中市○○區○○路之某處，將其前於97年8 月10
    日所申辦之威寶電信股份有限公司（下稱威寶電信）000000
    0000號行動電話門號交與詐騙集團指定之人，供詐欺集團成
    員分別於：
  (一)97年8 月13日某時，以前開行動電話門號與丙○○○聯繫，
    佯稱：丙○○○已以新臺幣（下同）18,000元標得奇摩拍賣
    網站上所拍賣之功學社腳踏車云云，使丙○○○陷於錯誤，
    於同日17時40分依指示匯款18,000元至詐欺集團成員所指定
    之張衿瑋在中華郵政股份有限公司新竹英明街郵局所開立之
    000-00000000000000號帳戶內，而詐騙得逞；
  (二)97年8 月14日0 時許，以前開行動電話門號與丁○○聯繫，
    佯稱：丁○○已以7,000 元標得奇摩拍賣網站上所拍賣之手
    機乙支云云，使丁○○陷於錯誤，於同日10時許依指示匯款
    7,000 元至詐欺集團成員所指定之上開張衿瑋所有之帳戶內
    ，而詐騙得逞。嗣丙○○○、丁○○均遲未收到前開得標商
    品，始發覺受騙，經報警處理，而查悉上情。案經丁○○訴
    由新竹市警察局報告本署偵辦。因認被告涉犯刑法第30條第
    1 項前段、第33 9條第1 項之幫助詐欺取財罪嫌等語。
二、按同一案件繫屬於有管轄權之數法院者，由繫屬在先之法院
    審判之，但經共同之直接上級法院裁定，亦得由繫屬在後之
    法院審判，刑事訴訴訟法第8 條定有明文。次按依同法第8
    條之規定不得為審判者，應諭知不受理之判決，並得不經言
    詞辯論為之，刑事訴訟法第303 條第7 款及第307 條分別定
    有明文。此項訴訟法上所謂一事不再理之原則，關於實質上
    一罪或裁判上一罪，均有其適用，最高法院60年臺非字第77
    號判例可資參照。
三、經查，被告乙○○於可預見無故蒐集他人行動電話SIM 卡使
    用之人，將可能藉此收購之行動電話SIM 卡，自行或轉由他
    人遂行財產上犯罪之目的之情況下，竟仍因缺錢花用，貪圖
    不法利益，即基於容認該結果發生亦不違背其本意之不確定
    幫助詐欺取財犯意，於97年8 月10日，由姓名、年籍均不詳
    之成年人陪同，前往臺中市○○區○○路某通訊行，以自己
    名義向遠傳電信股份有限公司申辦門號0000000000號之行動
    電話使用，待申辦完成，被告隨即將其申請所得之門號0000
    000000號行動電話SIM 卡及行動電話機具（手機），以新臺
    幣（下同）5,000 元之代價出售並交付予上開成年人。而該
    成年人取得上揭行動電話及SIM 卡後，即與黎國華、黎國印
    、黎冠宗（該3 人均除黎國華逃亡通緝外，黎冠宗、黎國印
    已分別經本院以98年度易字第307 號判決有罪，上訴二審再
    經臺灣高等法院臺中分院於99年2 月4 日分別以98年上易字
    第15 71 號及第1602號判決有罪）等人所共組之詐欺集團成
    員共同基於意圖為自己不法所有之犯意聯絡，以上開門號00
    00000000號行動電話撥打予丙○○○、丁○○，而以附表所
    示之方法對丙○○○、丁○○施詐術，致彼等陷於錯誤，依
    詐騙集團成員之指示，轉帳匯款至詐騙集團指示如附表所示
    之帳戶，受騙如附表所示之金額。嗣丙○○○、丁○○發覺
    受騙，始報警而循線查悉幫助詐欺犯行，業經臺灣彰化地方
    法院檢察署檢察官於99年1 月13日以98年度偵字第1573號聲
    請簡易判決處刑，並於99年2 月1 日繫屬臺灣彰化地方法院
    ，由同院於同年3 月10日以99年度簡字第197 號判決判處有
    期徒刑4 月，業經上訴，並於99年4 月15日繫屬於同院以99
    年簡上字72號審理中等情，此有前開聲請簡易判決處刑書、
    臺灣高等法院被告前案紀錄表在卷可稽。經核，被告於前案
    及本件所提供之行動電話門號均相同，且被害人亦相同，為
    事實上同一之案件，又本件經聲請人於98年12月19日偵查終
    結而聲請簡易判決處刑，並於99年3 月10日始繫屬本院，此
    有本院收狀戳蓋印於臺灣板橋地方法院檢察署99年3 月10日
    甲○慎藏98偵46 8字第05598 號函在卷可稽，是本院係繫屬
    在後之法院，自不得為實體上之裁判，揆諸上開說明，本件
    爰不經言詞辯論，逕為諭知不受理之判決。
據上論斷，應依刑事訴訟法第452 條、第303 條第7 款、第307
條，判決如主文。
中    華    民    國    99    年    5     月    24    日
              刑事第二十二庭  審判長法  官  潘長生
                                    法  官  曹惠玲
                                    法  官  傅明華
上列正本證明與原本無異。
如不服本判決，應於判決送達後10日內敘明上訴理由，向本院提
出上訴狀 (應附繕本) ，上訴於臺灣高等法院。其未敘述上訴理
由者，應於上訴期間屆滿後20日內向本院補提理由書「切勿逕送
上級法院」。
                                    書記官  張玫玲
中    華    民    國    99    年    5     月    25    日
附表
┌─┬───┬──────┬─────┬────────────┐
│編│被害人│受騙日期  │受騙金額  │        犯罪手段        │
│號│      │匯款日期  │（新臺幣）│                        │
│  │      │（民國）    │          │                        │
├─┼───┼──────┼─────┼────────────┤
│1 │張簡育│97年8月13 │          │假網路拍賣（於網路上佯稱│
│  │安    │  日15時30分│18,000 元 │欲出售腳踏車，並以門號09│
│  │      │  許        │          │00000000、0000000000號之│
│  │      │同上日17時│          │行動電話與丙○○○聯絡，│
│  │      │  40分許    │          │致其陷於錯誤而購買，並轉│
│  │      │            │          │帳匯款至黎國華所組詐騙集│
│  │      │            │          │團指示之新竹英明街郵局，│
│  │      │            │          │戶名張衿瑋，帳號00000000│
│  │      │            │          │297932號帳戶，再由上開集│
│  │      │            │          │團人員至提款機領取贓款）│
├─┼───┼──────┼─────┼────────────┤
│2 │丁○○│97年8月14 │7,000元   │假網路拍賣（於網路上佯稱│
│  │      │  日0時許   │          │欲出售行動電話，並以門號│
│  │      │同上日10時│          │0000000000、0000000000及│
│  │      │  許        │          │0000000000號之行動電話與│
│  │      │            │          │丁○○聯絡，致其陷於錯誤│
│  │      │            │          │而購買，並轉帳匯款至黎國│
│  │      │            │          │華所組詐騙集團指示之新竹│
│  │      │            │          │英明街郵局，戶名張衿瑋，│
│  │      │            │          │帳號00000000000000號帳戶│
│  │      │            │          │，再由上開集團人員至提款│
│  │      │            │          │機領取贓款）            │
└─┴───┴──────┴─────┴────────────┘

司法院資訊處製作；財團法人民間司法改革基金會備份。
